# 请教陈版：同一控制下合并问题

提问人：koodhao 时间：2022-04-19 22:19:31
A公司自成立一直处于集团控制下；B公司为集团 2020 年收购的企业。
2021 年B公司收购A公司，发生同一方控制下企业合并；请问B公司 2020 年合并报表期初比较数据，要不要包含A公司的数据？

回答人：chenyiwei
A的数据应自B被集团收购的购买日起并入B的合并报表。因此B的合并报表中的 2020 年年初数是不含A的数据的。

提问人：chenyiwei 时间：2022-04-21 14:50:02
A的数据应自B被集团收购的购买日起并入B的合并报表。因此B的合并报表中的 2020 年年初数是不含A的数据的。
点评
zhs7403
[http://kjs.mof.gov.cn/zt/kjzzss/sswd/qyhbzzsswd/202111/t20211102_3762826.htm](http://kjs.mof.gov.cn/zt/kjzzss/sswd/qyhbzzsswd/202111/t20211102_3762826.htm) 按照财政部该文件，是否应追溯重述前期？
发表于 2022-4-22 11:42

回答人：chenyiwei
回复楼上批注：不需要追溯到 2020 年年初。
根据《企业会计准则解释第 6 号》第二条：“合并方的财务报表比较数据追溯调整的期间应不早于双方处于最终控制方的控制之下孰晚的时间”。

提问人：jdm0109 时间：2022-04-26 17:55:41
陈版，如果收购主体是新设公司，是否就适用上述财政部的问答？那么“问题3-2-35（同一控制下合并中合并报表比较数据追溯调整的期间范围）” 中的问题解答就已不适用了？

回答人：chenyiwei
新设主体情况下按照财政部上述实施问答处理。